臺灣板橋地方法院刑事判決　　　　　 100年度交簡上字第41號
上　訴　人　臺灣板橋地方法院檢察署檢察官
被　　　告　張建弘
上列上訴人因被告公共危險等案件，不服本院交通法庭中華民國
100 年1 月18日100 年度交簡字第160 號第一審刑事簡易判決（
原起訴案號：臺灣板橋地方法院檢察署99年度偵字第28625 號；
移送併辦意旨書案號：99年度偵字第31049 號），提起上訴，本
院管轄之第二審合議庭判決如下：
    主  文
上訴駁回。
張建弘緩刑貳年，並應於緩刑期間內，如期履行張建弘與翁慧美
於民國一百年三月十五日簽訂之「和解筆錄」所載條件（如附件
一所示）。
    事  實 及 理  由
一、本案經本院審理結果，認第一審判決以被告張建弘所為係犯
    刑法第185 條之3 服用酒類不能安全駕駛動力交通工具而駕
    駛罪及同法第284 條第1 項前段之過失傷害罪，並審酌被告
    於90年、95年間，因服用酒類不能安全駕駛交通工具而駕駛
    案件，經臺灣苗栗地方法院分別以90年度苗交簡字第8041號
    、95年度苗交簡字第462 號判處罰金8 千元、拘役59日，本
    次又於酒後貿然駕駛車輛行駛於道路，既漠視自己安危，尤
    罔顧公眾安全，惡性非輕，所造成之告訴人身體傷害之損害
    、過失程度，以及被告自始坦承本件犯行不諱，惟迄未能與
    告訴人達成和解等一切情狀，各量處拘役59日，並定應執行
    刑為拘役110 日，如易科罰金，以新臺幣1 千元折算1 日，
    其認事用法均無違誤，量刑亦屬適當，應予維持，並除引用
    如附件二所示第一審刑事簡易判決書所記載之事實、證據及
    理由外，另補充理由欄中第三段有關：「又臺灣板橋地方法
    院檢察署檢察官移送該署99年度偵字第31049 號被告涉嫌過
    失傷害罪嫌之併案審理部分，因與本案已起訴之事實部分相
    同，屬於單純一罪，為事實上一罪之單一性案件，原即為起
    訴效力所及，自應併予審理，併此敘明。」之記載。
二、公訴人上訴意旨謂告訴人翁慧美受有右胸挫傷併5 、6 、7
    、8 肋骨骨折、右前臂擦傷及右膝挫傷等嚴重傷害，被告張
    建弘己身亦受有傷害，告訴人具狀表明不服原審判決意旨略
    以：被告並非初犯，足見先前刑罰對被告無嚇阻作用，且被
    告犯罪後從未向告訴人表達歉意，並以資力不足為由，拒絕
    與告訴人和解，顯見其犯後態度不佳，經核告訴人所稱於法
    有據，且合情合理，原審未細斟酌前情，僅判處被告拘役刑
    度，量刑容有重行斟酌餘地等語。惟按關於刑之量定，係實
    體法上賦予法院得為自由裁量之事項，倘其量刑已以行為人
    之行為罪責為基礎，並斟酌刑法第57條各款所列情狀，在法
    定刑度內，酌量科刑，如無偏執一端，致明顯失出失入情形
    ，上級審法院即不得單就量刑部分遽指為不當或違法。經核
    本件原審判決事實認定及法律適用，俱無不合；而關於被告
    科刑部分，業於理由內說明審酌事項包括被告之素行、過失
    程度、肇事因素、告訴人受傷情形及被告犯罪後之態度等一
    切情形，顯係以行為人之責任為基礎，具體審酌包含刑法第
    57條各款所列事項等一切情狀。公訴人循告訴人之請求，指
    摘原判決未審究被告尚未與告訴人和解，對被告之量刑顯然
    過輕云云，然所執被告犯行情節與犯後態度等情狀，原即業
    由原審判決審酌敘明，況被告於本院準備程序中已多次當庭
    向告訴人致歉，且與告訴人達成和解，此有本院準備程序筆
    錄及和解筆錄各1 份在卷可考，是原審本於上述情狀處以應
    執行刑拘役110 日，其量刑尚無明顯失衡之處，本院認原審
    量刑應屬妥適，檢察官上訴執此指摘原審量刑過輕，為無理
    由，應予駁回。
三、末查，被告前未曾因故意犯罪受有期徒刑以上刑之宣告，有
    臺灣高等法院被告前案紀錄表在卷為憑，其因一時失慮，觸
    犯刑章，事後已深具悔意，並於本院準備程序中與告訴人達
    成和解，且迄今已按期給付告訴人第1 期之賠償金5 萬元在
    案，有其提出之郵政國內匯款執據影本1 份附卷可參，是本
    院認被告經此偵審教訓，當知警惕，信無再犯之虞，應以暫
    不執行其刑為適當，爰併依刑法第74條第1 項第1 款之規定
    ，予以宣告緩刑2 年，以勵自新。第按「緩刑宣告，得斟酌
    情形，命犯罪行為人向被害人支付相當數額之財產或非財產
    上之損害賠償。」，刑法第74條第2 項第3 款亦定有明文，
    本件被告既需向本案告訴人翁慧美履行如附件一所示和解筆
    錄所記載之事項，為確保被告能如期履行上揭和解條件，以
    維告訴人權益，爰考量上開各項情狀後，認於被告張建弘緩
    刑期間課予上開如附件一所示和解書之負擔，乃為適當，是
    併予宣告之。
據上論斷，應依刑事訴訟法第455 條之1 第1 項、第3 項、第36
8 條、第373 條，刑法第74條第1 項第1 款、第2 項第3 款，判
決如主文。
本案經檢察官吳孟竹到庭執行職務。
中    華    民    國   100    年    4     月    14    日
                    交通法庭  審判長法  官  李幼妃
                                    法  官  張紹省
                                    法  官  鄭凱文
以上正本證明與原本無異。
本件不得上訴。
                                    書記官  陳筱惠
中    華    民    國   100    年    4     月    14    日
附件一：
被告張建弘願給付原告翁慧美新台幣（下同）拾伍萬元。其給付
方法為：被告於100 年4 月10日匯款伍萬元至原告帳戶，於100
年5 月10日、6 月10號各匯款參萬元到原告帳戶，於100 年7 月
10日匯款肆萬元至原告帳戶；如一期不按時履行，視為全部到期
。
附錄本案論罪科刑法條全文：
中華民國刑法第185條之3
服用毒品、麻醉藥品、酒類或其他相類之物，不能安全駕駛動力
交通工具而駕駛者，處 1 年以下有期徒刑、拘役或科或併科 15
萬元以下罰金。
中華民國刑法第284條第1項
因過失傷害人者，處 6 月以下有期徒刑、拘役或 5 百元以下罰
金，致重傷者，處 1 年以下有期徒刑、拘役或 5 百元以下罰金
。